【裁判字號】    95,親,2
【裁判日期】    950207
【裁判案由】    認領子女
【裁判全文】
臺灣臺中地方法院民事判決                 95年度親字第2號
原      告  甲○○
被      告  乙○○
上列當事人間請求認領子女事件，本院於九十五年一月二十四日
言詞辯論終結，判決如下：
    主  文
被告應認領張宇碩（男、民國九十四年九月二十六日生）為婚生
子女。
訴訟費用由被告負擔。
    事實及理由
一、原告主張：兩造於民國九十三年十一月間初結識，進而交往
    並發生親密關係，嗣於九十三年十二月間至九十四年二月間
    ，兩造因公而共赴大陸地區，並於廈門居住三個月，回台後
    更同居於台中市○○區○○路四段三０五之六號二十四樓處
    ，兩造同居期間，原告受孕於被告，而於九十四年九月二十
    六日生下子女張宇碩。生產過程係由被告將原告送至醫院待
    產。原告坐月子期間，均由被告隨侍在側。兩造並無婚姻關
    係，故張宇碩依法並非被告之婚生子女，因原告所生子女張
    宇碩實係原告自被告受胎所生，為此爰依民法第一千零六十
    七條第一項第一款之規定，請求被告認領張宇碩。並聲明如
    主文所示。被告經本院合法通知而未到庭陳述，或提出書面
    作何主張。
二、按受胎期間生父與生母有同居之事實者，得請求其生父認領
    為生父之子女，民法第一千零六十七條第一項第一款定有明
    文。親子間進行血親鑑定，如DNA基因圖譜定序鑑定，雖為
    鑑定當事人間之血緣關係，或者推翻子女婚生推定之正確方
    法。惟如有其他事證可資佐證，並非靠鑑定血緣關係不可，
    最高法院十七年台上字第九一七號著有判例。原告主張被告
    為張宇碩之生父，請求被告認領。因被告未到庭，無法進行
    血親鑑定，本院自得斟酌適當之事證，作為認定被告與張宇
    碩是否具有親子關係。經查：
  （一）原告主張其與被告於九十三年十一月間初結識交往，期
        間共同居住於台中市○○區○○路四段三０五之六號二
        十四樓，原告嗣於九十四年九月二十六日生下張宇碩。
        原告生產張宇碩及產後做月子期間，被告均有照顧隨原
        告等事實。業據原告提出被告與張宇碩合照照片及張宇
        碩出生證明書等件為證。證人即原告之友蔡佳玲到院結
        證稱：其認識兩造，兩造同居於台中市○○區○○路四
        段三０五之六號，自九十三年底開始同居迄生產止，兩
        造有生下張宇碩，被告有幫其賣過車輛，原告懷孕期間
        ，原告有表示其懷有被告之小孩，亦還經常開被告之車
        子外出等語（參照本院九十五年一月二十四日言詞辯論
        筆錄）。觀之證人蔡佳玲係原告之友，亦與被告相識，
        對兩造交往情形應知之甚詳，是證人蔡佳玲所為證言應
        堪採信。故自上開物證及證人證詞，可知原告於兩造同
        居期間而受胎於被告，並於九十四年九月二十六日生下
        張宇碩。
  （二）證人即原告之母陳秀環到院證稱：其係原告之母，其有
        為原告坐月子，兩造同居一處，被告係張宇碩之生父。
        被告有至其住處取走坐月子之伙食，亦有承認為子女之
        生父，，並購買子女之用品，有至其家居住二日等語（
        參照本院九十五年一月二十四日言詞辯論筆錄）。該證
        言經核與原告所述相符。而證人陳秀環係原告之母，誼
        屬至親，並於原告坐月子期間負責照顧原告，對於張宇
        碩之生父是否係被告等情，理應知之甚詳。是證人陳秀
        環所為證言應堪採信。
  （三）被告經本院合法通知而未到爭執，或未提出書面做何抗
        辯或有利於己之主張或陳述，是依上開證據所示，堪認
        原告之主張為真實。綜上所述，原告主張其於受胎期間
        確與被告有同居之事實，且張宇碩實係原告自被告受胎
        所生乙節應為真實，是原告依民法第一千零六十七條第
        一項第一款之規定，請求被告認領張宇碩為被告之子女
        為有理由，爰判決如主文所示。
四、據上論結，原告之訴為有理由，依民事訴訟法第七十八條，
    判決如主文。
中    華    民    國    95    年    2     月    7     日
                  家事法庭      法  官  林洲富
以上正本係照原本作成
如不服本判決，應於送達後廿日內，向本院提出上訴狀並表明上
訴理由，如於本判決宣示後送達前提起上訴者，應於判決送達後
二十日內補提上訴理由書（須附繕本）。
中    華    民    國    95    年    2     月    7     日
                                書記官


司法院資訊處製作；財團法人民間司法改革基金會備份。
